臺灣板橋地方法院民事裁定　　　　　　 100年度訴字第2202號
原　　　告　林哲民
被　　　告　安正開發鋼構有限公司
法定代理人　張月娥
被　　　告　國泰世華商業銀行股份有限公司
法定代理人　汪國華
訴訟代理人　郭茂忠
被　　　告　黃銘毅
上列當事人間分配表異議之訴事件，本院裁定如下：
    主  文
原告之訴駁回。
訴訟費用由原告負擔。
    理  由
一、按原告之訴，有起訴不合程式或不備其他要件者，法院應以
    裁定駁回之，民事訴訟法第249 條第1項第6款定有明文。次
    按「債權人或債務人對於分配表所載各債權人之債權或分配
    金額有不同意者，應於分配期日1 日前，向執行法院提出書
    狀，聲明異議。」、「執行法院對於異議認為正當，而到場
    之債務人及有利害關係之他債權人不為反對之陳述或同意者
    ，應即更正分配表而為分配。」、「依強制執行法第40條第
    1 項更正之分配表，應送達於未到場之債務人及有利害關係
    之他債權人。前項債務人及債權人於受送達後3 日內不為反
    對之陳述者，視為同意依更正分配表實行分配。其有為反對
    陳述者，應通知聲明異議人。」、「異議未終結者，為異議
    之債權人或債務人，得向執行法院對為反對陳述之債權人或
    債務人提起分配表異議之訴。聲明異議人未於分配期日或受
    通知有反對陳述之情形起10日內向執行法院為起訴之證明者
    ，視為撤回其異議之聲明。前項期間，於第40條之1 有反對
    陳述之情形，自聲明異議人受通知之日起算。」，強制執行
    法第39條第1項、第40條第1項、第40條之1及第41條第1項前
    段、第3項、第4項分別定有明文。又參照民國85年10月9 日
    修正公布強制執行法第41條之修正理由所示：「本條原規定
    異議人未為起訴之證明者，僅生執行法院得依原定分配表實
    行分配之效果，其所提起之訴訟，仍須進行，致生分配程序
    已終結，而仍須進行無益訴訟程序之現象。為加重異議人未
    為起訴證明之失權效果，爰參考德國民事訴訟法第881 條及
    日本民事執行法第90條第6項之立法例，規定未於10 日內為
    此證明者，視為撤回其異議之聲明。其異議既不復存在，執
    行法院當然應依原定分配表實行分配，受訴法院亦應以其訴
    為不合法，裁定駁回之，以避免執行及訴訟程序之拖延。」
    ，可知關於分配表異議之訴，以異議人對於分配表聲明異議
    繼續存在為要件。債權人或債務人對於分配表所載之債權或
    分配金額有不同意者，應聲明異議，若債務人或有利害關係
    之他債權人對其異議為反對之陳述，聲明異議人即應於分配
    期日或受通知有反對陳述情形日起10日內向執行法院為起訴
    之證明，否則其聲明異議視為撤回，原為爭執之債權或分配
    金額自應歸入先為分配之無異議部分，最高法院著有98年度
    臺上字第1730號判決意旨可資參照。準此，倘聲明異議人未
    於10日內向執行法院為起訴之證明，即難認其符合強制執行
    法第41條第1 項所定「異議未終結」之要件，受訴法院自應
    依民事訴訟法第249 條第1項第6款起訴不備其他要件為理由
    ，裁定駁回原告之訴。
二、原告起訴主張：依辦理強制執行應行注意事項二規定，確定
    判決為執行名義時，其執行應以該確定判決為準，未經確定
    判決判明之事項，執行法院不得逕為何種處分，惟被告安正
    開發鋼構有限公司既未提出給付判決之聲請，即視為未經確
    定判決聲明事項，故執行法院依法應停止執行。況被告安正
    開發鋼構有限公司依約多付予賴家油漆錢4,500 元且溢付12
    ,000元，就此部分即應退還予原告。就被告國泰世華商業銀
    行股份有限公司部分，其既係訴外人李燕貞所積欠被告之款
    項，原則上即應由訴外人就其金山房子來償還，原告僅係保
    證人，由保證人來支付上開款項，與法不公。另就被告黃銘
    毅部分，原告僅積欠被告本金25萬元，且原告每月均按時給
    付7,500 元至100 年3 月13日止，若有積欠被告錢，僅只積
    欠37,500元而已，爰依強制執行法第41條第1 項前段之規定
    ，提起本件分配表異議之訴。並聲明：1.本件執行程序應先
    行暫緩分配。2.就被告國泰世華商業銀行應扣除分配款項53
    6,501 元。3.就被告黃銘毅之部分僅積欠37,500元。4.訴訟
    費用由被告負擔。5.願供擔保請准予宣告假執行。
三、經查，本院民事執行處就系爭強制執行程序於100 年6 月5
    日作成分配表，定於100 年8 月8 日實行分配，經被告安正
    開發鋼構有限公司於100 年6 月27日主張漏未將指界費、鑑
    定費、一拍及二拍登報費列入債權，聲請就上開分配表中關
    於被告之債權予以更正，本院民事執行處因而更正該上開分
    配表（下稱系爭分配表），分配期日仍定為100 年8 月8 日
    。原告於100 年8 月5 日具狀聲明異議，經本院民事執行處
    於100 年8 月8 日於執行處實施分配時當場告知原告依法應
    向本院提起分配表異議之訴，並經原告簽名在案。惟原告於
    100 年8 月18日向本院提起本件分配表異議之訴後，至今仍
    未向本院民事執行處為起訴之證明，業據本院依職權調閱上
    開99年度司執字第55451 號執行卷宗核閱屬實。則原告既未
    於分配期日即100 年8 月8 日起10日內向執行法院為起訴之
    證明，顯已逾10日之期間，揆諸前開說明，視為原告撤回其
    對分配表異議之聲明，又分配表異議之訴須以異議存在為前
    提，原告之異議既因視為撤回而不復存在，分配表之異議程
    序業已終結，則其提起本件分配表異議之訴即非合法，乃起
    訴不備其他要件，且無法補正，爰依民事訴訟法第249 條第
    1 項第6 款規定，裁定駁回之。
四、綜上，本件原告之訴為不合法，依民事訴訟法第249條第1項
    第6款、第95條、第78條，裁定如主文。
中    華    民    國  100     年    11    月    3     日
                   民事第三庭    法  官  吳幸娥
以上正本係照原本作成。
如不服本裁定應於送達後10日內向本院提出抗告狀，並繳納抗告
費新臺幣1,000元。
中    華    民    國  100     年    11    月    4   日
                                 書記官  溫婷雅